【裁判字號】    92,交抗,1218
【裁判日期】    921231
【裁判案由】    違反道路交通管理處罰條例
【裁判全文】
臺灣高等法院交通事件裁定                      九十二年度交抗字第一二一八號
    抗告人即
    受處分人  甲○○
右抗告人因違反道路交通管理處罰條例案件，不服臺灣臺北地方法院中華民國九十二
年十一月二十六日裁定（九十二年度交聲字第一四０八號），提起抗告，本院裁定如
左：
    主  文
抗告駁回。
    理  由
一、按汽車倒車時，應顯示倒車燈光或手勢後，謹慎緩慢後倒，並應注意其他車輛及
    行人，道路交通安全規則第一百十條第二款定有明文。而汽車駕駛人倒車時，不
    注意其他車輛或行人者，處銀元二百元以上四百元以下罰鍰（即新台幣六百元以
    上一千二百元以下），道路交通管理處罰條例第五十條第二款定有明文。再汽車
    駕駛人駕駛汽車違反道路交通安全規則，因而肇事致人受傷，吊扣其駕駛執照三
    個月至六個月，道路交通管理處罰條例第六十一條第三項亦定有明文。
二、本件抗告人即受處分人甲○○於民國（下同）九十二年六月二十三日上午七時五
    分許，駕駛車號Ｚ三｜七九八五號自用小客車沿台北市○○路南往北方向行駛，
    行經天祥路十六巷迴轉倒車時，未注意其他車輛即倒車，後車尾與連貴燕騎乘車
    號ＡＸＴ｜八八九號重型機車發生碰撞而肇事，連貴燕因此受有左肩骨折傷害，
    經警到場處理、繪製現場圖並對受處分人及連貴燕訊問後，由台北市政府警察局
    交通警察大隊以受處分人有違反上開道路交通管理處罰條例第五十條第二款、第
    六十一條第三項規定之行為掣單舉發，有台北市政府警察局舉發違反道路交通管
    理事件通知單在卷可稽（見原審卷第八頁）。
三、受處分人已坦承於前揭時地駕駛該汽車倒車時未注意來往車輛，遂與連貴燕所騎
    乘機車發生擦撞肇事之事實，僅以：其事後已深知悔悟，與被害人達成和解，顯
    可憫恕，而本件罰鍰處分已足生警惕，無須再吊扣駕駛執照三個月為由，向原處
    分機關提出申訴。經原處分機關請舉發單位調查結果，認受處分人有違反道路交
    通管理處罰條例第五十條第二款、第六十一條第三項規定，乃於九十二年十月二
    十日裁處受處分人罰鍰新台幣六百元，吊扣受處分人駕駛執照三個月，並無不當
    ；原法院駁回抗告人之聲明異議，於法亦無不合。
四、抗告意旨雖以：本案肇事情節，抗告人並不否認，惟在肇事後抗告人即迅向被害
    人道歉，並取得諒解，圓滿達成和解，可見抗告人事後態度誠懇，勇於負責深具
    奉公守法之精神，揆諸法理應顯可憫恕；抗告人以汽車代步，純為謀生上之需要
    ，舉凡接洽商務或處理事務等方面均必須仰賴之以求取方便目前已成為工作上不
    可缺少之工具，倘遽予為吊照處分，必將造成工作之不便謀生困難云云。惟查，
    現行有效之交通法規並無肇事後與被害人和解得減輕其罰鍰或免予吊扣駕駛執照
    處分之相關規定；從而，受處分人肇事後雖已與被害人達成和解，法院亦不得以
    此為由減輕其處分或免予吊扣駕駛執照。抗告意旨執前詞指摘原裁定不當，為無
    理由，其抗告應予駁回。
五、據上論結，應依道路交通案件處理辦法第二十六條、刑事訴訟法第四百十二條，
    裁定如主文。
中      華      民      國    九十二    年     十二     月    三十一    日
                              臺灣高等法院交通法庭
                                  審判長法  官  劉  景  星
                                        法  官  陳  志  洋
                                        法  官  陳  博  志
右正本證明與原本無異。
不得再抗告。
                                        書記官  陳  嘉  文
中      華      民      國    九十三    年      一      月      五      日


司法院資訊處製作；財團法人民間司法改革基金會備份。
